【裁判字號】    99,上訴,1736
【裁判日期】    990817
【裁判案由】    毒品危害防制條例
【裁判全文】
臺灣高等法院刑事判決                99年度上訴字第1736號
上  訴  人    臺灣板橋地方法院檢察署檢察官
被      告    甲○○
選任辯護人    蔡行志律師
              盧國勳律師
上列上訴人因被告違反毒品危害防制條例案件，不服臺灣板橋地
方法院98年度訴字第2686號，中華民國99年3月22日第一審判決
（起訴案號：臺灣板橋地方法院檢察署98年度偵字第2201號），
提起上訴，本院判決如下：
    主  文
上訴駁回。
    理  由
一、公訴意旨略以：被告甲○○與王壽昌（涉嫌違反毒品危害防
    制條例案件，業經臺灣臺北地方法院檢察署以97年度偵字第
    25143、26945號及98年度偵字第614號提起公訴，現於臺灣
    臺北地方法院以98年度訴字第510號刑事案件審理中）均明
    知MDMA（俗稱搖頭丸）、愷他命（俗稱K他命）分別係毒品
    危害防制條例第2條第2項第2款、第3款所規定之第2、3級毒
    品，不得持有、轉讓或販賣，竟基於販賣第2級、第3級毒品
    之犯意聯絡，由王壽昌透過被告甲○○聯繫而與購買毒品者
    達成合意，再由被告甲○○運送毒品之方式，於民國（下同
    ）97年9月29日間，在不詳地點，以不詳代價，販賣MDMA共8
    顆與年籍不詳綽號「大寶」之男子；另於97年10月9日間，
    由王壽昌將愷他命20公克置於被告甲○○處，再於不詳時地
    ，由被告甲○○依王壽昌之指示，以不詳代價，販賣前揭毒
    品與年籍不詳綽號「大缺」之男子及不特定人等。嗣警於97
    年10月29日凌晨1時許，在臺北市○○區○○路155號11樓之
    1執行搜索，並扣得被告甲○○持有之愷他命2包（毛重5.8
    公克），始循線查悉上情。因認郭逸瑋涉犯有毒品危害防制
    條例案件第4條第2項、第3項之販賣第2級毒品、販賣第3級
    毒品罪嫌云云。
二、證據能力部分：
（一）按司法警察機關於合乎通訊保障及監察法第5條第1項所規
      定之要件，於偵查中向檢察官提出書面聲請，再由檢察官
      向該管法院聲請核發，經由該管法院核發通訊監察書後，
      即得實施通訊監察。通訊保障及監察法第5條定有明文。
      又刑事訴訟法第158條之4規定：「除法律另有規定外，實
      施刑事訴訟程序之公務員因違背法定程序取得之證據，其
      有無證據能力之認定，應審酌人權保障及公共利益之均衡
      維護」。查本案員警對另案被告王壽昌所使用之00000000
      00號行動電話，於97年9月12日起實施監聽錄音，已依法
      取得法院核發之通訊監察書，有臺灣臺中地方法院97年聲
      監續字第000429號通訊監察書及電話附表在卷可稽（原審
      卷第52頁至第54頁）。又依據該通訊監察書暨電話附表記
      載，監察對象為「綽號小剛等計3人」，實施監察時間自9
      7年9月12日16時起至97年10月9日16時止，監察方法為截
      收、監聽、錄音，是本案員警為本件監聽錄音，並未逾越
      授權實施監察監察之範圍，因監聽錄音所取得之證據，有
      證據能力。又監聽譯文乃監聽錄音所派生之證據，被告及
      其辯護人對該監聽譯文之內容真正並不爭執，此監聽譯文
      亦有證據能力。
（二）按被告以外之人於審判外之言詞或書面陳述，除法律有規
      定者外，不得作為證據，刑事訴訟法第159條第1項定有明
      文，此即學理上所稱「傳聞證據排除法則」。又被告以外
      之人於審判外之陳述，雖不符同法第159條之1至第159 條
      之4之規定，而經當事人於審判程序同意作為證據，法院
      審酌該言詞陳述或書面陳述作成時之情況，認為適當者，
      亦得為證據。當事人、代理人或辯護人於法院調查證據時
      ，知有第159條第1項不得為證據之情形，而未於言詞辯論
      終結前聲明異議者，視為有前項之同意，此則據同法第
      159條之5規定甚明。鑒於採用傳聞證據排除法則重要理由
      之一，係因傳聞證據未經當事人之反詰問予以覈實，若當
      事人願放棄對原供述人之反對詰問時，原則上即可承認該
      傳聞證據之證據能力。而揆諸我國刑事訴訟法第159條之5
      之立法理由，除參照前述傳聞證據排除法則之基本法理外
      ，亦參考日本刑事訴訟法第326條之立法例，查日本刑事
      審判實務之運作，有關檢察官及被告均同意作為證據之傳
      聞書面材料或陳述，可直接援引該國刑事訴訟法第326條
      作為傳聞例外之法律依據，僅在檢察官與被告或其辯護人
      不同意之情況下，乃須根據其他傳聞例外規定，俾以斟酌
      該等傳聞書面材料或陳述是否具有證據能力，在當事人間
      無爭執之案件中，傳聞證據基本上均可依據前引規定提出
      於法院使用。據此，我國刑事訴訟法第159條之5之適用應
      可作同上之解釋。公訴人及被告就本件判決所引之被告以
      外之人於審判外之陳述（除證人楊晏寧、王壽昌於警詢時
      陳述除外），於本院行準備程序，被告與辯護人均同意有
      證據能力（見本院99年6月28日準備程序筆錄第3頁至第6
      頁、99年7月26日審判筆錄第2頁至第6頁），而本院審酌
      上開傳聞證據作成時之情況，核無違法取證及證明力明顯
      過低之瑕疵，為證明犯罪事實所必要，亦認為以之作為證
      據為適當，根據上開規定及說明，作為本件判決認定被告
      犯罪事實之被告以外之人於審判外陳述是否屬於傳聞之例
      外，無庸先行考量刑事訴訟法第159條之1第2項、第159條
      之2、第159條之3等規定，得逕依同法第159條之5規定作
      為證據。
（三）另被告以外之人於審判外之言詞或書面陳述，除法律有規
      定者外，不得作為證據，刑事訴訟法第159條第1項定有明
      文，證人楊晏寧、王壽昌於警詢時所為之陳述（偵字第29
      311號卷第56頁、警詢卷第14頁至第18頁），乃屬被告以
      外之人於審判外之陳述，係屬傳聞證據，被告及其辯護人
      於本院行準備程序及審理中為此證據力之爭執，且證人楊
      晏寧及王壽昌於警詢所陳，並不具刑事訴訟法第159條之2
      所定「具有較可信之特別情況」而有傳聞証據例外取得証
      據能力之特別要件，且檢察官亦未舉證證明該證述有何較
      有可信之特別情況，是證人楊晏寧、王壽昌於警詢時之陳
      述，無證據能力，但仍得作為彈劾證據使用，先予敘明。
（四）再按被告之自白，須非出於強暴、脅迫、利誘、詐欺、疲
      勞訊問、違法羈押或其他不正方法，且與事實相符者，始
      得為證據，如係出於不正方法，即非自由陳述，其取得自
      白已非適法，則不問陳述內容是否確與事實相符，因其非
      適法之證據，即不能採為判決之基礎。故審理事實之法院
      遇有被告對於其自白提出係出於不正方法取得之抗辯，應
      先於其他事證而為調查，並命提出該自白之檢察官就自白
      係出於自由意志指出證明方法，倘實施刑事訴訟程序之公
      務員以不正方法取供，因應負行政甚或刑事責任，自非可
      僅憑該等人員陳稱未以不正方法取供為其判斷依據，則茍
      除負責取供之人員證述未以不正方法取供外，檢察官無法
      舉出其他證據證明，自不能遽認該自白係出於陳述人之自
      由意志，而採為論罪之依據。此觀刑事訴訟法第156條第1
      項、第3項之規定自明（最高法院98年度臺上字第6994號
      、99年度臺上字第1446號、第2368號等判決意旨參照）。
      查被告甲○○固於警詢時自白伊有向「小剛」即王壽昌購
      買毒品，並幫助小剛運送販賣毒品（偵字第29311號卷第6
      頁至第8頁），復於第1次檢察官偵訊時供稱該警詢筆錄實
      在（偵字第29311號卷第82頁）。惟其於檢察官第2次偵訊
      時否認有何公訴意旨所指販賣毒品犯行，辯稱：警詢時之
      供述是遭到警察脅迫而為（偵字第2201號卷第51頁、第52
      頁）；復於本院審理時辯稱：警員先行將伊帶至小房間內
      指認小剛，並拿監聽譯文，要伊配合回答，伊所指認小剛
      部分並不實在等語（本院卷第36頁背面）。然參諸證人即
      負責詢問被告並製作筆錄之警察夏孟靖於原審審理時證稱
      ：伊負責記錄，製作筆錄的地點是在南投縣警局的開放場
      所，製作前與被告在泡茶間即警察休息室內溝通，現場還
      有其他人，伊未告知被告應作何陳述，亦未對被告施以強
      暴、脅迫、利誘、詐欺、疲勞訊問或其他不正方法來訊問
      等語（原審卷第92頁至第94頁）；且證人即警察黃國芳於
      原審審理時到庭證稱：伊負責詢問被告，因為查獲很多人
      ，先集中在一個處所，然後再帶過來作筆錄，當時在辦公
      室內，有全程錄音與錄影，辦公室是一個開放的空間，還
      有其他同事在場，製作筆錄時未要求被告配合草稿內容陳
      述，亦未對被告施以強暴、脅迫、利誘、詐欺、疲勞訊問
      或其他不正方法，中間被告亦曾要求上廁所，曾告訴被告
      法律上的規定，若供出毒品來源因而查獲會減刑其刑，伊
      給被告看監聽譯文，要他回答內容是什麼，並未強迫他要
      如何回答等語（原審卷第94頁至第96頁）。是證人夏孟靖
      與黃國芳證述有關製作警詢筆錄過程，大致相符內容，堪
      可採信。因此，被告指稱警詢係出於警察施以不正方法，
      非屬任意性自白云云，應非可採。至證人夏孟靖與黃國芳
      就正式製作筆錄前，是否曾與被告在另一個房間溝通一情
      ，證述不一致。然以證人夏孟靖與黃國芳於原審99年2月8
      日開庭證述時，已距被告97年10月29日製作警詢筆錄時間
      1年餘，故就正式製作筆錄前之細節部分，因記憶模糊而
      未為一致陳述，亦未悖乎常理。又被告於警詢時之陳述，
      既係出於任意性自白，則被告與辯護人執被告於警詢時遭
      警以不正方法而為非任意性自白，其非出於自由意志而延
      續至偵查中檢察官訊問時，即非可信。
三、按犯罪事實應依證據認定之，無證據不得認定其犯罪事實，
    又不能證明被告犯罪者應諭知無罪之判決，刑事訴訟法第15
    4條第2項及第301條第1項分別定有明文。又刑事訴訟法上所
    謂認定事實之證據，係指足以認定被告確有犯罪行為之積極
    證據而言，該項證據自須適合於被告犯罪事實之認定，始得
    採為斷罪資料；且事實之認定應憑證據，如未發現相當證據
    ，或證據不足以證明，自不能以推測或擬制之方法，以為裁
    判之依據；次按認定不利於被告之事實，須依積極證據，茍
    積極之證據本身存有瑕疵而不足為不利於被告事實之認定，
    即應為有利於被告之認定，更不必有何有利之證據，而此用
    以證明犯罪事實之證據，猶須於通常一般人均不至於有所懷
    疑，堪予確信其已臻真實者，始得據以為有罪之認定，倘其
    證明尚未達到此一程度，而有合理性之懷疑存在，致使無從
    為有罪之確信時，即應為無罪之判決；最高法院82年度臺上
    字第163號著有判決、同院76年度臺上字第4986號、30年度
    上字第816號及最高法院29年上字第3105號、40年臺上字第8
    6號亦分別著有判例可資參照。易言之，公訴案件犯罪證據
    之蒐集及提起公訴後，對犯罪事實之舉證責任及指出證明之
    方法，均屬公訴人之職責，原則上法院僅於當事人之主張及
    舉證責任範圍內進行調查證據，其經法定程序調查證據之結
    果，認已足以證明犯罪事實時，始得為犯罪事實之認定。若
    其為訴訟上之證明，於通常一般人仍有合理之懷疑存在，尚
    未達於可確其真實之程度者，在該合理懷疑尚未剔除前，自
    不能為有罪之認定。法院不得以偵查機關關於某種犯罪之調
    查不易，即放棄上開原則之堅持，致有違背刑事訴訟無罪推
    定及嚴格證明之原則，其理甚明，最高法院94年度臺上字第
    2033號判決同此意見。
四、本件公訴人認被告所為，涉有上開犯行，無非以被告於警詢
    及於臺灣臺中地方法院檢察署偵查中之自白、證人楊晏寧於
    警詢及偵查中之證述、證人王壽昌使用之0000000000號行動
    電話通訊監察譯文，以及被告為警扣得愷他命2包（毛重5.8
    公克）等證據為其依據。
五、訊據被告對於其以0000000000號行動電話與證人王壽昌所使
    用之0000000000號行動電話於97年9月29日0時01分8秒、97
    年10月9日6時41分16秒之通訊監察譯文係其與被告王壽昌間
    之對話等事實並不爭執，惟堅決否認有何販賣第2級毒品MDM
    A（俗稱搖頭丸）、第3級毒品愷他命犯行，於原審及本院辯
    稱：上開97年9月29日通訊監察譯文內容係談論綽號「大寶
    」之人欲向證人王壽昌購買面膜，並非搖頭丸，97牛10月9
    日通訊監察譯文係伊向證人王壽昌借錢未還，證人王壽昌拿
    大陸的壯陽藥叫伊去賣，賣得的錢還給他，所指「大缺」不
    是人，是一種膠囊，那是大陸一種壯陽藥，伊並未與證人王
    壽昌一起販賣搖頭丸、愷他命等語，被告之辯護人亦為被告
    辯護稱：前開通訊監察譯文內容，並無法得知確實的毒品交
    易過程，不得以推測或擬制之方法，以為裁判之基礎，檢察
    官所舉之證據，不足為被告有罪之認定等語。
六、經查：
（一）就公訴意旨所指被告於97年9月29日間，販賣第2級毒品MD
      MA8顆與綽號「大寶」之男子部分：被告雖於警詢及於臺
      灣臺中地方法院檢察署偵查之初坦承，伊與王壽昌於97年
      9月29日0時01分8秒通話內容所謂「有沒有8片面膜」係指
      「有沒有8顆搖頭丸」（偵字第29311號卷第8頁），與證
      人王壽昌前臺灣臺中地方法院檢察署偵查中所稱：第1通
      「8片面膜」是伊還欠大寶8件搖頭丸，之前合資買搖頭丸
      ，藥頭還欠8件搖頭丸等語（偵字第25143號卷一影印卷第
      38頁）。就2人通聯中所謂「面膜」即指「搖頭丸」之語
      ，固有相符之處；然被告嗣改稱：「面膜」就是「面膜」
      並非毒品，證人王壽昌於偵查中即否認上情（偵字第2201
      號卷第34頁至第37頁），並原審審理時亦結證稱該通話電
      話通聯是因之前一位叫鄭祥文欠伊球錢，而拿汎菲爾面膜
      抵債，伊叫被告及一些朋友幫忙將面膜轉銷售出去，因此
      才有那些通話內容等語（原審卷第113頁至第115頁），是
      被告與證人王壽昌前後供述已見岐異，是該通電話通聯所
      指之交易標的，究是否為「搖頭丸」一節，除被告於警詢
      、偵查中自白與證人王壽昌於警詢之供述外，尚無其他事
      證可資佐證，自非全然無疑。再細究該通97年9月29日0時
      1 分8秒許被告與證人王壽昌間電話通聯之內容為：「B（
      被告）：哥，大寶問你說有沒有8片面膜。A（王壽昌）：
      跟他說我會給他叫他別急。B（被告）：嗯。A（王壽昌）
      ：你錢收了嗎？B（被告）：都收了。A（王壽昌）：好」
      ，以及該通電話結束後3分鐘，即97年9月29日0時4分17秒
      ，該綽號「大寶」之人持被告所使用之0000000000號行動
      電話撥打證人王壽昌所使用之0000000000號行動電話，其
      內容為「B（大寶）：你說的那個不是有嗎？A（王壽昌）
      ：沒有了。B（大寶）：那剩下500那組？A（王壽昌）：
      現在剩下那組而已。B（大寶）：那就給我啊。A（王壽昌
      ）：好，明天給你！」，是綜觀諸上開2通電話通聯內容
      ，姑不論證人王壽昌與「大寶」交易之物品係「面膜」，
      亦或毒品「搖頭丸」，僅見被告代「大寶」向證人王壽昌
      詢問後，後續之交易內細節即由「大寶」之人與證人王壽
      昌直接連繫；且通話中所指「錢收了嗎？」一語，亦無從
      逕認與證人王壽昌、「大寶」間之交易有關，是單憑此電
      話通聯內容實無以推論被告與證人王壽昌有販賣毒品之犯
      意連絡。況以，被告於警詢之初即明白陳稱不知道證人王
      壽昌與「大寶」該次交易是否成功，證人王壽昌於臺灣臺
      中地方法院檢察署偵查中所證內容，亦無被告涉入其與「
      大寶」間毒品交易之語（偵字第25143號卷一影印卷第38
      頁）；而卷內後續之通訊監察譯文內容，亦無被告參與該
      次「面膜」或「搖頭丸」毒品交易及交付之情，是縱認被
      告前後就通話中之「面膜」是否即為毒品「搖頭丸」一情
      ，供述不一。惟檢察官所舉之證據，尚不足以認定，被告
      與證人王壽昌共同販賣第2級毒品MDMA（即搖頭丸）與「
      大寶」之犯行，是本諸「事證有疑，利於被告」之採證原
      則，自難遽為被告於97年9月29日，有與王壽昌共同販賣
      「搖頭丸」毒品犯行之認定。至證人楊晏寧雖於警詢指陳
      ：被告幫忙王壽昌販賣「搖頭丸」予他人云云（警詢卷第
      53頁至57頁）。惟證人楊晏寧於偵查及原審審理時均否認
      其事，並表示其於警詢所供不實（偵字第2201號卷第13頁
      至第14頁、原審卷第115頁至第116頁）。再審之證人楊晏
      寧於警詢所陳，就被告與證人王壽昌共同交易毒品搖頭丸
      之情，缺乏具體交易之時間、地點、數量、對象等事證，
      且屬傳聞證據，自難憑此佐為被告自白真正之補強證據。
（二）另公訴意旨所指被告於97年10日9日間販賣愷他命予「大
      缺」及不特定人部分：被告雖於警詢、偵查中坦承有關其
      於97年10月9日6時41分16秒與王壽昌間之通聯內容，係伊
      先向小剛（指王壽昌）拿20公克愷他命放在身邊，再依小
      剛之指示與買方進行交易，但伊還沒有賣完，小剛要伊在
      明晚之前把貨出完，並把錢交給他（偵字第29311號卷第9
      頁、第83頁），核與證人王壽昌於臺灣臺中地方法院檢察
      署檢察官訊問時所陳：第2通（指97年10月9日6時41分16
      秒監聽譯文）的意思是小郭（指被告）缺錢跟伊借8000元
      ，但伊沒有錢借他，所以他就要8000元的毒品去轉讓，伊
      要他趕快還我錢，伊說貨還沒有出完，電話中所講的是要
      他趕快還錢（偵字第25143號卷一影印卷第38頁）。有關
      被告自證人王壽昌處取得毒品愷他命欲轉售他人之事，固
      大致相符，惟細繹被告與證人王壽昌前述所言，實屬被告
      與共犯被告王壽昌之自白，尚難以此為認定被告有販賣第
      3級毒品愷他命犯行之唯一證據，仍有調查其他之證據，
      以察其是否與事實相符之必要。衡諸被告嗣改稱該通電話
      所指之「大缺」係證人王壽昌交付之壯陽藥，並非毒品否
      認販賣毒品愷他命之事，證人王壽昌於偵查及原審審理中
      則分別結證稱「大缺」即「大全」之人、「大缺」係大陸
      壯陽藥伊交付大陸壯陽藥請被告售出，並非販賣毒品等語
      （偵字第29311號卷第34頁至第37頁、原審卷第113頁至第
      115頁），是「大缺」究係指「大全」之人，亦或壯陽藥
      ，甚或即指愷他命毒品，容或有疑。再依被告於警詢中雖
      自承係依證人王壽昌之指示與買家交易，但就證人王壽昌
      所使用之0000000000號行動電話自97年8月21日至同年10
      月28日止之通訊監察譯文（見南投縣政府警察局刑案偵查
      卷宗第134頁至第162頁），均未見證人王壽昌指示被告前
      往交付毒品之相關內容，是被告前開自白是否與事實相符
      ，亦非無疑，自難單憑97年10月9日該通通訊監察譯文所
      載「A（王壽昌）：欸！今天那8000元要還我！B（被告）
      ：但是我這邊還沒出完！A（王壽昌）：大缺你還沒有出
      完喔？B（被告）：嗯。A（王壽昌）：好啦，最晚明天啦
      。B（被告）：嗯」簡單之對話，遽認有被告有販賣第3級
      毒品愷他命之犯行。至證人楊晏寧雖於警詢指陳：被告幫
      忙王壽昌販賣愷他命予他人云云（警詢卷第53頁至57頁）
      。惟證人楊晏寧於偵查及原審審理時均否認其事，並表示
      其於警詢所供不實（偵字第2201號卷第13頁至第14頁、原
      審卷第115頁至第116頁）。再審之證人楊晏寧於警詢所陳
      ，就被告與證人王壽昌交易毒品愷他命之情，缺乏具體交
      易之時間、地點、數量、對象等事證，且屬傳聞證據，自
      難憑此佐為被告自白真正之補強證據。綜此，被告於審理
      中已堅詞否認販賣愷他命，尚難憑被告前後不一之供述，
      遽入被告於罪。抑且，證人王壽昌於警詢時之陳述並非可
      採，而證人王壽昌於偵查及原審審理中所證亦前後不一，
      證人楊晏寧於警詢與偵、審中之證述不符，猶有瑕疵可指
      ，警方復未自被告處查獲其於警詢所陳之自證人王壽昌處
      取得之愷他命20公克，或其他分裝毒品之工具、分裝袋、
      電子秤等販賣毒品者常用之物品，是被告於警詢之自白是
      否屬實，饒有疑義。末以被告之身上扣得愷他命2包（毛
      重5.8公克），業經被告自承為其所有供己施用，且被告
      為警查獲時採集之尿液，經檢驗後亦呈愷他命之陽性反應
      ，此有詮昕科技股份有限公司出具之97年11月14日7B0600
      47號濫用藥物尿液檢驗報告1紙在卷可參（偵字25143號卷
      二第5頁），則扣押之愷他命物當屬供其施用之毒品，自
      不得據此認定被告有公訴人所指上開販賣第3級毒品愷他
      命之犯行。
七、綜上所述，本件並無任何足夠積極證據，足認被告有何公訴
    人所指之販賣第2級毒品MDMA、第3級毒品愷他命之犯罪行為
    。抑且，被告之自白前後矛盾，證人王壽昌、楊晏寧之證言
    ，復與客觀事實不盡相符，自無從為被告有罪判決認定之證
    據。另公訴人亦未再舉證有何其他具體積極證據佐認之，或
    所認犯罪事實亦僅不確定之泛稱「在不詳地點，分別販賣毒
    品予『大缺』、『大寶』及不特定之人」，而未就毒品交易
    之對象、地點、數量及價格等為具體描述；再就所謂「大寶
    」之真實姓名、年籍，被告亦供明不知，而無從追查被告是
    否有販賣第2級毒品MDMA之犯行。是檢察官所舉出關於被告
    販賣第2級、第3級毒品犯行之證據，既尚未達於通常一般之
    人均不致有所懷疑，而得確信其為真實之程度；此外復查無
    其他積極證據，足資證明被告有此販賣第2級、第3級毒品之
    犯行，應認不能證明被告犯罪。
八、原審以不能證明被告犯罪，依前揭之說明，而為被告無罪之
    判決，即核無不合。公訴人上訴意旨雖認：被告於警詢及偵
    查初期所為陳述，與證人楊晏寧於警詢及證人王壽昌於偵查
    中之陳述互核相符，且有現場查獲之大量證物足以佐證，其
    陳述應可採信，原審卻認不足以證明被告犯罪，認定事實即
    有瑕疵，難認判決允當等語。惟查，被告及證人楊晏寧、王
    壽昌之警詢筆錄不可採，均已如前述，且警方復未自被告處
    查獲其於警詢所陳之自證人王壽昌處取得之愷他命20公克，
    或其他分裝毒品之工具、分裝袋、電子秤等販賣毒品者常用
    之物品，是上訴意旨所指渠等陳述可採及有大量物證可資佐
    證等情，尚難謂有理由。第按刑事訴訟法第161條第1項規定
    ：檢察官就被告犯罪事實，應負舉證責任，並指出證明之方
    法。對於其所訴之被告犯罪事實，應負提出證據及說服之實
    質舉證責任，倘所提出之證據，不足為被告有罪之積極證明
    ，或其闡明之證明方法，無從說服法官以形成被告有罪之心
    證，基於無罪推定之原則，自應為被告無罪判決之諭知。而
    證據之取捨與證據之證明力如何，均屬法院得自由裁量、判
    斷之職權，茍其此項裁量、判斷，並不悖乎通常一般人日常
    生活經驗之定則或論理法則，又於判決內論敘其何以作此判
    斷之心證理由者，即不得任意指摘其為違法。茲原判決已詳
    敘就卷內證據調查之結果，而為綜合判斷、取捨，認不足證
    明被告確有公訴人所指訴之犯行，其得心證的理由已說明甚
    詳，且所為論斷，亦難認有違背經驗法則、論理法則，或有
    其他違背法令之情形，自不容任意指為違法。公訴人提起上
    訴，仍執前開相同陳詞以被告確有販賣毒品犯行而為爭執，
    復未提出其他積極事證證明被告確有何販賣毒品之犯行，其
    砌詞漫指原判決不當，尚無可取，上訴為無理由，應予駁回
    。
據上論斷，應依刑事訴訟法第368條，判決如主文
本案經檢察官壽勤偉到庭執行職務。
中    華    民    國    99    年    8     月    17    日
                  刑事第五庭審判長法  官  高玉舜
                                  法  官  劉秉鑫
                                  法  官  林洲富
以上正本證明與原本無異。
檢察官如不服本判決，應於收受送達後10日內向本院提出上訴書
狀，其未敘述上訴之理由者並得於提起上訴後10日內向本院補提
理由書（均須按他造當事人之人數附繕本）「切勿逕送上級法院
」。
被告不得上訴。
                                  書記官  許雅淩
中    華    民    國    99    年    8     月    17    日

司法院資訊處製作；財團法人民間司法改革基金會備份。
